

Романовская Татьяна Андреевна

Frontend developer

Образование: высшее (бакалавр)

Дата рождения: 02.05.1988

Город: Калининград Телефон: +79149327209 Email: tosia1@yandex.ru

ОПЫТ РАБОТЫ

Инженер технической поддержки

Май 2017 — Декабрь 2020

Иркутский областной многофункциональный центр предоставления государственных и муниципальных услуг, Иркутск

Должностные обязанности:

- прием и обработка заявок пользователей по Иркутской области (более 1000 пользователей ПК);
- консультирование пользователей по вопросам использования ПО и оргтехники;
- написание инструкции для пользователей;
- устранение проблем с ПО и оборудованием;
- администрирование ОС Windows 8, 10;
- администрирование и техническая поддержка 1С в части бухгалтерии и кадров;
- администрирование клиентской части информационных систем АИС МФЦ, ПК ПВД, OTRS;
- добавление и изменение пользователей и групп в Active Directory;
- работа с мониторингом сети и оборудования PRTG;
- участие в разработке бизнес-процессов, ITIL, SLA;

Дипломный проект

Март 2020 — Июнь 2020

Иркутский областной многофункциональный центр предоставления государственных и муниципальных услуг, Иркутск

Разработала кроссплатформенное клиент-сервверное приложение в рамках дипломного проекта для ИрНИТУ «База знаний МФЦ» Проект реализован по технологии ASP.NET Core MVC на С#; БД - MS SQL Server 2019; взаимодействие с БД - Entity Framework v6.4.4 (Migrations, Identity); веб-интерфейс - HTML, JavaScript, CSS. Процесс разработки производился по следующим этапам: анализ организации, разработка требований к приложению, проектирование, реализация, ручное тестирование, ввод в эксплуатацию. Ожидаемый результат улучшение следующих показателей социальной

эффективности:

- сокращение времени на обучение сотрудников;
- снижение количества ошибок при выполнении бизнес-процессов;
- обеспечение возможности самостоятельного решения вопросов.

Специалист по координации

Май 2012 — май 2017

ЭР-Телеком Холдинг, ЗАО, Иркутск

Должностные обязанности:

- распределение заявок на подключение;
- составление оптимального маршрута движения выездного инженера по заявкам;
- работа в биллинговой системе провайдера: создание новых договоров, подключение дополнительных услуг, обработка обращений, привязка оборудования к договору и т.д.;
- подготовка пакета документов;
- взаимодействие с выездными инженерами по вопросам свободных портов, аварий на сети и прочее;
- консультирование абонентов по вопросам настройки оборудования и услугам компании;
- обработка претензий и обращений абонентов;
- взаимодействие с другими отделами компании по вопросам подключения абонентов.

ОБРАЗОВАНИЕ

СПЕЦИАЛЬНОСТЬ - ЭВМ

Год окончания 2020

Национальный исследовательский Иркутский государственный технический университет, Иркутск

Факультет Кибернетики

<u>ДОПОЛНИТЕЛЬНОЕ</u> <u>ОБРАЗОВАНИЕ</u>

2018

Центр сертифицированного обучения "Форус", **Иркутск**

Азы программирования в системе "1С: Предприятие 8.3"

2017

Учебный центр "softline", Иркутск

20483 - Программирование на С#

2017

Учебный центр "softline", Иркутск

10982 - Поддержка и устранение неисправностей Windows 10

<u>ПРОФЕССИОНАЛЬНЫЕ</u> <u>НАВЫКИ</u>

- Работа в команде
- Веб-программирование
- Веб-дизайн
- Adobe Photoshop
- HTML5
- CSS3
- JavaScript
- Bootstrap
- JQuery
- Git

ЛИЧНЫЕ КАЧЕСТВА

- Helpdesk
- Английский язык
- инициативность,
- трудолюбие,
- усердие,
- доброжелательность,
- стремление к развитию,
- способность к стратегическому мышлению в трудных ситуациях,
- устная и письменная грамотность.

О СЕБЕ

Я Frontend разработчик.

Заинтересовалась веб разработкой на дипломном проекте в университете, в тот момент меня увлекла возможность создавать красивые интерфейсы и визуальные эффекты. Для более глубокого понимания визуализации интерфейса освоила Photoshop и вёрстку по макету с использованием HTML5/CSS3, jsvascript. Однако поскольку вёрстка — это лишь вершина айсберга решила продолжить изучение веб разработки на тренажерах HTML academy, курсах coursera и т.д.

Сейчас имею хороший опыт по созданию WEB интерфейса для пользователей с использованием современных технологий, таких как: Less/Sass, bootstrap, jquery.

В настоящий момент приобретаю навык по созданию одностраничных SPA приложений с использованием React.js. В будущем планирую и дальше развиваться в профессии.

Умею эффективно выстраивать взаимодействие с командой, чтобы в полной мере учесть масштаб проекта и предоставлять готовый результаты в соответствии ожиданиям.

Готова к продуктивному сотрудничеству по созданию отличных проектов, которые полюбят и запомнят люди!